# 超额分配形成的资金占用，现金流

提问人：yanglei198704 时间：2021-01-30 11:08:00
请教陈版主，由于差错更正，使得前次利润分配形成超额分配，并对此进行追溯调整，将超额分配按照资金占用进行处理计入“其他应收款”，其对应的现金流应计入哪边。如计入到“支付的其他筹资活动现金流”，是否能够解释的通？

回答人：chenyiwei
首先要指出：虽然就前期差错对损益的影响进行了追溯重述，但前期的利润分配会计处理是基于当时有效的股东会决议，因此利润分配本身并不是前期差错。后续如果通过新的股东会决议废止了原先的利润分配决议，则将应由股东返还的超额分配股利借记其他应收款，贷记未分配利润。这笔分录不应追溯调整，应当做在新的股东会决议通过的当期。
所以，对前期利润分配的现金流是无需进行调整的。